【裁判字號】    89,上易,132
【裁判日期】    890315
【裁判案由】    竊盜
【裁判全文】
臺灣高等法院高雄分院刑事判決                    八十九年度上易字第一三二號
    上  訴  人  臺灣屏東地方法院檢察署檢察官
    被      告  丙○○
右上訴人因被告竊盜案件，不服臺灣屏東地方法院八十八年度易字第三四九號，中華
民國八十八年十二月九日第一審判決（起訴案號：臺灣屏東地方法院檢察署八十八年
度偵字第六三一Ｏ號）提起上訴，本院判決如左：
    主  文
上訴駁回。
    理  由
一、公訴意旨略以：被告丙○○於民國八十六年承租屏東縣恆春鎮「墾丁休閒家」集
    合住宅經營旅館，竟意圖為自己不法之所有，於八十七年二月間停止經營時，將
    其中告訴人乙○○與甲○○合夥購買未出租之二○五號及二○六號房內電視機、
    冷氣機、冰箱、衣廚、化粧椅、電磁爐、電熱水器、床組、流理台等物竊走，
    因認被告涉有刑法第三百二十條第一項之竊盜罪嫌云云。
二、按犯罪事實應依證據認定之，無證據不得推定其犯罪事實；不能證明被告犯罪者
    ，應諭知無罪之判決，刑事訴訟法第一百五十四條、第三百零一條第一項定有明
    文。又所謂認定犯罪事實證據，係指足以認定被告確有犯罪行為之積極證據而言
    。該項證據自須適合於被告犯罪事實之認定，始得為斷罪之資料。而事實之認定
    應憑證據，如未能發現相當確實之證據，或證據不足以證明，自不能以推測或擬
    制之方法，以為裁判之基礎。且認定不利於被告之事實，須依積極證據，苟積極
    證據不足為不利於被告事實之認定時，即應為有利於被告之認定，更不必有何有
    利之證據，最高法院二十九年上字第三一Ｏ五號、三十年上字第八一六號、四十
    年臺上字第八十六號及五十年臺上字第二七五Ｏ號著有判例可資參照。
三、本件公訴人認被告丙○○涉有竊盜犯嫌，係以偵查中之同案被告張錫樹指述稱：
    曾看見被告之子搬走二○六號房間內之上開電器用品，及被告於偵查中曾欲與告
    訴人乙○○和解而推論被告有竊盜犯嫌。惟被告丙○○堅決否認犯行，並辯稱：
    伊於八十六年間開始經營「墾丁休閒家」旅館時，該二房間之房門都已被打開，
    屋內東西都已被搬走，伊曾在告訴人套房堆放物品，才與告訴人談及和解等語。
四、經查：查屏東縣恆春鎮「墾丁休閒家」，係出租小套房集合住宅，被告係於八十
    六年間起至八十七年二月間止，在「墾丁休閒家」經營旅館，嗣於八十七年六月
    起，改由張錫樹之子張弘銘經營；而告訴人於八十三年二月間投資購買「墾丁休
    閒家」其中二０五號、二０六號二套房，即門牌屏東縣恆春鎮○○路一二五巷三
    八號二樓之四及二樓之五號，告訴人購買後，未前往居住或出租，其間於八十四
    年間曾前往查看，嗣於八十七年八月十六日再次到該二套房查看始發現失竊上開
    物品。而該處係經營旅館，數度易手，人來人往，出入份子複雜，告訴人長達三
    年未曾前往查看，且八十六年之前並非被告所經營，而發現失竊在張弘銘經營期
    間，則告訴人所有之上開物品究於何時失竊即有可疑。雖張錫樹供稱：曾見被告
    之子搬走二○六號房間內之上開電器用品等語，惟另證人即「墾丁休閒家」集合
    住宅管理委員會僱用在該處櫃檯看守之職員陳秀娟於原審審理中證稱：被告及被
    告之子劉宗欣、劉宗和二人雖到過該旅館，然其並未看過被告或被告之子到該二
    號碼房間內搬過物品等語，而比較其二人之證詞及供述，因張錫樹係偵查中之同
    案被告，且續被告丙○○後與其子張弘銘接手經營「墾丁休閒家」旅館，並在其
    經營期間告訴人發現失竊，與本案具有利害關係，其供述難免有偏頗之慮，其有
    利於己之供詞，又無其他積極證據證明其供述為真實，自不得採為被告論罪之依
    據。再被告自承曾以告訴人套房堆放物品，自認理虧，再依國人之常情，一般人
    於經他人告訴並經檢察官傳喚後，通常不論是否犯罪，均會嚐試與告訴人談和解
    ，尚難以此即推論被告有竊盜犯行。綜上所述，被告前開所辯，尚堪採信，此外
    復查無其他確切證據，足資證明被告有上訴人所指之上開犯行，其犯罪即屬不能
    證明。
五、原審因而為被告無罪之諭知，經核尚無不合，公訴人上訴意旨，仍執陳詞，指摘
    原判決不當，並無理由，應予駁回。
據上論斷，應依刑事訴訟法第三百六十八條，判決如主文。
本案經檢察官林應華到庭執行職務。
中      華      民      國    八十九    年      三      月     十五     日
                              臺灣高等法院高雄分院刑事第六庭
                                  審判長法官  陳吉雄
                                        法官  江泰章
                                        法官  周賢銳
右正本證明與原本無異。
不得上訴。
                                      書記官  高文輝
中    華  民    國     八十九     年       三       月    十  七      日
                                                                        Ｆ


司法院資訊處製作；財團法人民間司法改革基金會備份。
